【裁判字號】    98,交聲,3619
【裁判日期】    990730
【裁判案由】    違反道路交通管理處罰條例聲明異議
【裁判全文】
臺灣桃園地方法院交通事件裁定        98年度交聲字第3619號
原處分機關  交通部公路總局新竹區監理所桃園監理站
異  議  人
即受處分人  甲○○
上列異議人即受處分人因違反道路交通管理處罰條例事件，對於
原處分機關於民國98年12月17日以桃監裁罰字第裁52-ZAB046980
號違反道路交通管理事件裁決書所為之處分，聲明異議，本院裁
定如下：
    主  文
異議駁回。
    理  由
一、原處分意旨略以：異議人即受處分人（下稱異議人）甲○○
    所有之車牌號碼Z6-8686 號自用小客貨車（下稱系爭自用小
    客貨車），於民國98年8 月17日上午11時52分許，行經國道
    二號東向3 公里時，因行車速度達時速102 公里（當地速限
    為時速90公里），超過規定之最高時速未滿20公里，為國道
    公路警察局第一警察隊泰山分隊於該處所設置之雷達測速儀
    器拍攝採證，繼經上開單位員警認證無訛後，即以異議人所
    有之系爭自用小客貨車行車速度超過規定未滿20公里為由，
    依違反道路交通管理處罰條例第33條第1 項第1 款之規定掣
    單逕行舉發，嗣後原處分機關乃依道路交通管理處罰條例第
    33條第1 項第1 款、第63條第1 項、違反道路交通管理事件
    統一裁罰基準及處理細則第43條、第44條及第67條等規定，
    於98年12月17日以桃監裁罰字第裁52-ZAB046980號違反道路
    交通管理事件裁決書，裁處異議人罰鍰3,000 元及記違規點
    數1 點在案。
二、聲明異議意旨略以：採證照片上後方、前方均有車輛，原舉
    發機關如何認定係異議人違規超速，且僅依舉發照片影本即
    認定異議人有超速之違規行為，尚不足證明異議人之違規行
    為云云，爰依法聲明異議。
三、按汽車行駛於高速公路、快速公路或設站管制之道路，不遵
    使用限制、禁止、行車管制及管理事項之管制規則，而行車
    速度超過規定之最高速限或低於規定之最低速限者，處汽車
    駕駛人3,000 元以上6,000 元以下罰鍰，並記違規點數1 點
    ，道路交通管理處罰條例第33條第1 項第1 款、第63條第1
    項第1 款分別定有明文。
四、經查：
  (一)異議人之係爭自用小客貨車於前揭時、地確因行車速度達10
    2 公里（當地速限為90公里），超過規定之最高時速未滿20
    公里，因而為國道公路警察局第一警察隊泰山分隊於該處所
    設置之雷達測速儀器拍攝採證乙情；本件測速儀器係設置在
    臺北縣泰山鄉大科村大科坑1 號，業經經濟部標準檢驗局於
    97年12月19日檢驗合格，有效期限至98年12月31日，而異議
    人遭舉發超速違規之時間，係在該檢定有效期限內，亦有內
    政部警政署國道公路警察局第一警察隊99年5 月6 日公警一
    交字第0990171023號函及所附經濟部標準檢驗局雷達測速儀
    檢定合格證書影本1 紙在卷可憑，是該雷達測速儀之準確性
    應無疑義，又該處之行車速限為時速90公里，而舉發採證彩
    色照片中，車牌號碼為Z6-8686 號，車身為銀色，關於照片
    右上方之「1074」為值勤員警之臂章號碼，照片下方之「96
     .2m」則指相機與違規車輛之距離，甚為明確，故異議人確
    有舉發通知書上所載之汽車行駛高速公路速度超過規定最高
    速限（未滿20公里）之違規行為，堪以認定。
  (二)另按道路交通管理處罰條例科處行政罰事件，依據公法爭議
    之舉證責任分配法則，固應先由行政機關就其業已履踐相關
    正當法律程式，以及人民應受處罰之客觀違反法令行為，負
    證明之責，異議人就行政機關已為相當證明之前開事項，若
    主張欠缺主觀歸責條件或為其他抗辯，亦須就其所辯提出反
    證。而本件異議人僅空泛以上揭情詞置辯，並未提出任何積
    極證據以實其說，本院自難認該辯解為真實，故異議人所辯
    委無可採。
五、綜上所述，原處分機關以異議人違反道路交通管理處罰條例
    第33條第1 項第1 款、第63條第1 項第1 款之規定，裁處異
    議人罰鍰3,000 元，並記違規點數1 點之處分，於法核無不
    當，本件異議人之異議為無理由，應予駁回。
據上論斷，依道路交通案件處理辦法第19條，裁定如主文。
中    華    民    國    99    年    7     月    30    日
                      臺灣桃園地方法院交通法庭
                              法  官  柯姿佐
以上正本證明與原本無異。
如不服本裁定，應於裁定送達後5 日內向本院提出抗告狀。
                              書記官  林舒涵
中    華    民    國    99    年    8     月    4     日

司法院資訊處製作；財團法人民間司法改革基金會備份。
